臺灣高等法院臺中分院刑事判決　　　　　　　　　九十一年度交上訴字第六五六號
　　上　訴　人
　　即　被　告　丁○○
右上訴人因公共危險案件，不服臺灣彰化地方法院九十一年度交訴字第一一號中華民
國九十一年三月十九日第一審判決（起訴案號：臺灣彰化地方法院檢察署九十年度偵
字第五六五七、五七０四號），提起上訴，本院判決如左：
      主  文
原判決關於過失傷害及定應執行刑部分均撤銷。
丁○○因過失傷害人，處有期徒刑參月。
其餘上訴駁回。
前開第二項撤銷改判所處之刑，及第三項上訴駁回部分應執行有期徒刑壹年壹月。
      事  實
一、丁○○曾於民國（下同）八十八年間因公共危險案件（酒醉駕車），經臺灣彰化
    地方法院判處拘役五十日確定，八十九年六月九日執行完畢，仍不知悔改。復於
    九十年八月十六日晚間八時許，在彰化縣員林鎮華成市場內食用薑母鴨，並飲用
    二瓶啤酒後，明知其已飲酒過量，不能安全駕駛交通工具，竟仍於翌（十七）日
    淩晨零時三十分許，駕駛車號ＦＸ─三三九三號自小客車沿彰化縣社頭鄉圳尾巷
    ，由北往南行駛，途經社頭鄉○○路與圳尾巷口，原應注意行車速度應依標誌、
    標線之規定；汽車行駛至交岔路口，其行進、轉彎應遵守燈光號或交通警察之指
    示，閃光紅燈表示「停車再開」，車輛應減速接近，先停止於交岔路口前，讓幹
    道車優先通行後認為安全時，方得續行；汽車駕駛人飲用酒類後，其吐氣所含酒
    精濃度超過每公升0.二五毫克以上者，不得駕車，而依當時情形，又無不能注意
    之情事，竟疏於注意，猶以時速五、六十公里之速度超速行駛，適乙○○駕駛車
    號Ｍ五─七七九六號自小客車附載丙○○沿新雅路，由東往西行駛，途經上述新
    雅路與圳尾巷口時，亦疏未注意行經閃光黃燈之交岔路口，應減速慢行小心通過
    之規定，致丁○○所駕駛上開自小客車之左前輪及保險桿撞及乙○○上開小客車
    之右側車尾，乙○○因此受有右額部多處撕裂傷（一公分裂傷三處、０．五公分
    裂傷二處）、皮膚翻開三乘一．五公分；丙○○亦受有左臉頰部瘀傷二乘二公分
    、左膝部撕裂傷三乘一乘０．五公分之傷害；詎丁○○肇事後，未報警處理反駕
    車逃逸，幸經路人記下其車號報警循線查獲，並檢測其呼氣中之酒精含量，濃度
    高達每公升零點八八毫克。
二、案經乙○○、丙○○訴請彰化縣警察局田中分局報請臺灣彰化地方法院檢察署檢
    察官偵查暨自動檢舉偵查起訴。
      理  由
一、訊據被告丁○○固坦承於右揭時、地酒後駕車與告訴人乙○○發生車禍，致告訴
    人乙○○、丙○○受有上揭傷害之事實不諱，然矢口否認有肇事逃逸之情事，辯
    稱：當時並無喝很多酒，且伊之車速不快，並沒有五、六十公里之多，是對方速
    度很快來撞到伊的車子，伊認為不是伊撞到告訴人，並非故意離開現場云云。惟
    查：
(一)被告於九十年八月十六日晚間八時許，在彰化縣員林鎮華成市場內食用薑母鴨，
    並飲用二瓶啤酒後，酒後仍以時速五、六十公里之速度超速行駛，而與告訴人乙○○發生車禍後，並逃逸等情，業據被告於警訊及原審時供承不諱（見彰化縣警
    察局田中分局刑案偵查卷宗第一頁反面、第二頁反面，原審卷第十二頁），核與
    告訴人乙○○、丙○○於警訊時指稱：被告衝撞告訴人乙○○自小客車之車尾後
    ，未下車察看，便快速駛離等語相符（見上開刑案偵查卷宗第四頁反面、第五頁
    反面）。而被告於警訊中亦自承：發生車禍後，伊自小客車前面保險桿及左前輪
    胎受損等語（見上開刑案偵查卷宗第二頁反面），參以卷附相片，告訴人自小客
    車之左側車尾處，於車禍發生後確有一凹痕等情觀之（見上開刑案偵查卷宗第十
    四頁），本件車禍應係被告駕車撞及告訴人乙○○之自小客車無疑。另被告經查
    獲後，警員測試其酒後反應，被告呈現「腳步不穩，劃定直線無法正常行走，查
    獲、測試及訊問過程意識模糊、注意力無法集中、表情呆滯木僵，顯無法正常操
    控駕駛車輛」，且所做之酒精測試濃度竟高達每公升零點八八毫克等情，亦有酒
    精測試結果表、測試觀察紀錄表各一紙在卷可資佐證（見上開刑案偵查卷宗第六
    、十頁），足徵被告確有服用酒類後已達不能安全駕駛動力交通工具，及肇事後
    逃逸之行為，應堪認定。被告所辯並無超速行駛，且非故意逃離現場云云，要屬
    事後卸責之詞，不足採信。
(二)按汽車行駛至交岔路口，其行進、轉彎應遵守燈光號或交通警察之指示，閃光紅
    燈表示「停車再開」，車輛應減速接近，先停止於交岔路口前，讓幹道車優先通
    行後認為安全時，方得續行；又行車速度應依標誌或標線之規定；另汽車駕駛人
    飲用酒類後，其吐氣所含酒精濃度超過每公升0.二五毫克以上者，不得駕車，道
    路交通安全規則第第九十三條第一項、第一百零二條第一項第一款、第一百十四
    條第一項第二款、道路交通標誌標線號誌設置規則第二百十一條第二款分別定有
    明文。被告駕車自應注意上述道路交通安全規定，且依當時路狀，又無不能注意
    之情形，竟疏未注意上開規定，於酒後酒精吐氣濃度高達每公升0.八八毫克，仍
    以時速五、六十公里之速度超速行駛（當地限速四十公里，有道路交通事故調查
    表一份在卷可稽，見上開刑案偵查卷宗第八頁），且行駛至閃光紅燈之交岔路口
    時，又未減速慢行，讓幹道車優先通過後，再行駛，因而肇事，足認被告之行為
    應有過失，況本件經送台灣省彰化縣區車輛行車事故鑑定委員會鑑定結果，亦持
    相同看法，此有該委員會之鑑定書一份在卷可參（見原審卷第十九至二一頁）益
    證被告之行為有過失，雖告訴人乙○○駕車疏未注意行經閃光黃燈之交岔路口，
    應減速慢行小心通過之規定，亦與有過失，但亦無妨於被告應負過失之刑責。而
    告訴人二人因被告之過失行為受有上開傷害，亦有診斷證明書二份附卷可憑（見
    上開刑案偵查卷宗第十五、十六頁），是被告之過失行為與告訴人二人所受之傷
    害，自有相當因果關係，被告過失傷害之犯行，亦同堪認定。
二、核被告所為，就其服用酒類已達不能安全駕駛動力交通工具而仍駕車之部分，係
    犯刑法第一百八十五條之三之公共危險罪；就撞傷告訴人二人之部分，係犯同法
    第二百八十四條第一項前段之過失傷害罪；另肇事後逃逸之部分係犯同法第一百
    八十五條之四之肇事致人受傷而逃逸罪。被告係一過失行為同時撞傷告訴人二人
    ，而侵犯兩個法益，為想像競合犯，應從一重處斷，被告酒醉駕車致人受傷，就
    過失傷害之部分，應依道路交通管理處罰條例第八十六條第一項規定加重其刑。
    另被告所犯上開三罪間，犯意各別，行為互殊，應予分論併罰。原審就被告所犯
    公共危險及肇事致人受傷而逃逸罪部分，以被告罪證明確，並適用刑法第一百八
    十五條之三、第一百八十五條之四之規定，並審酌被告前曾因酒醉駕車經判刑確
    定，仍不知悔改，且肇事後逃逸，迄今未與被害人和解之犯後態度等一切情狀，
    就被告所犯公共危險罪部分，量處有期徒刑四月，就肇事致人受傷而逃逸罪部分
    量處有期徒刑七月，認事用法並無不當，量刑亦屬妥適，被告上訴意旨否認有肇
    事逃逸及原審量刑過重，指摘原判決該二部分不當，為無理由，應予駁回；又就
    被告所犯過失傷害罪部分，原審予以論罪科刑，固非無見。惟查：（一）被告於
    本件車禍中係疏未注意道路交通安全規則第九十三條第一項、第一百零二條第一
    項第一款、第一百十四條第一項第二款之規定，原審認被告係疏未注意第九十條
    之規定；（二）原審漏未審酌告訴人駕車亦有疏未注意行經閃光黃燈之交岔路口
    ，應減速慢行小心通過之規定，亦與有過失，均有未洽。被告上訴意旨指摘原判
    決此部分量刑過重，雖無理由，但原判決就此部分既有上述可議之處，即屬無可
    維持，自應由本院就原判決有關被告過失傷害之部分，予以撤銷改判。爰審酌被
    告之過失程度，被害人所受傷害，告訴人乙○○亦與有過失及肇事後未與被害人
    和解之態度等情，就被告過失傷害之部分量處如主文第二項所示之刑，並就撤銷
    改判及上訴駁回部分所宣告之刑，定應執行刑，如主文第四項所示。
據上論結，應依刑事訴訟法第三百六十八條、第三百六十九條第一項前段、第三百六
十四條、第二百九十九條第一項前段，道路交通管理處罰條例第八十六條第一項，刑
法第二百八十四條第一項前段、第五十五條、第五十一條第五款，罰金罰鍰提高標準
條例第一條前段，判決如主文。
本案經檢察官甲○○到庭執行職務。
中華      民      國      九十一     年     六     月    二十     日
                                   臺灣高等法院臺中分院刑事第十庭
                                         審判長法  官  林  照  明
                                               法  官  盧  江  陽
                                               法  官  蔡  名  曜
右正本證明與原本無異。
肇事逃逸部分得上訴，其餘不得上訴。
如不服本判決應於收受送達後十日內向本院提出上訴書狀，其未敘述上訴之理由者並
得於提起上訴後十日內向本院補提理由書（均須按他造當事人之人數附繕本）。
                                               書記官  許  哲  禎
中      華      民      國    九十一     年      六       月   二十四   日
刑法第二百八十四條
因過失傷害人者，處六月以下有期徒刑、拘役或五百元以下罰金。致重傷者，處一年
以下有期徒刑、拘役或五百元以下罰金。
從事業務之人，因業務之過失傷害人者，處一年以下有期徒刑、拘役或一千元以下罰
金。致重傷者，處三年以下有期徒刑、拘役或二千元以下罰金。
刑法第一百八十五條之三：
服用毒品、麻醉藥品、酒類或其他相類之物，不能安全駕駛動力交通工具而駕駛者，
處一年以下有期徒刑、拘役或三萬元以下罰金。
刑法第一百八十五條之四：
駕駛動力交通工具肇事，致人死傷而逃逸者，處六月以上五年以下有期徒刑。
                                                                        Ｆ
